臺灣桃園地方法院民事裁定
                                  107年度家親聲字第683號
聲請人即反
請求相對人　丙○○
兼　上一人
法定代理人　乙○
共　　　同
非訟代理人　袁曉君律師
相對人即反
請求聲請人　甲○○
非訟代理人　魏雯祈律師
            徐慧齡律師
上列當事人間請求給付扶養費等事件，本院裁定如下：
    主  文
相對人應給付聲請人乙○新臺幣參拾參萬陸仟捌佰零伍元，及自
民國107 年6 月1 日起至清償日止，按週年利率百分之五計算之
利息。
相對人應自民國107 年5 月30日起，至聲請人丙○○成年之前一
日止，按月於每月五日前給付聲請人丙○○扶養費新臺幣壹萬零
捌佰肆拾貳元。如遲誤一期履行，其後之六期視為亦已到期。
聲請人乙○其餘之聲請駁回。
聲請程序費用由相對人負擔。
反請求聲請人得依附表二所示之方式與未成年子女丙○○會面交
往。
反請求程序費用由反請求相對人負擔。
    理  由
壹、程序方面：
一、按數家事訴訟事件，或家事訴訟事件及家事非訟事件請求之
    基礎事實相牽連者，得向其中一家事訴訟事件有管轄權之少
    年及家事法院合併請求，不受民事訴訟法第53條及第248 條
    規定之限制。前項情形，得於第一審或第二審言詞辯論終結
    前，為請求之變更、追加或為反請求；法院就前條第1 項至
    第3 項所定得合併請求、變更、追加或反請求之數宗事件，
    應合併審理、合併裁判，家事事件法第41條第1 項、第2 項
    、第42條第1 項前段分別定有明文。又按，家事非訟事件之
    合併、變更、追加或反聲請，準用第41條、第42條第1 項之
    規定，同法第79條亦有明文。本件聲請人乙○請求相對人返
    還代墊扶養費及聲請人丙○○請求相對人給付扶養費，相對人
    即反請求聲請人則於民國107 年9 月10日具狀提出反請求酌
    定未成年子女會面交往方式，該反請求聲請事項與原本聲請
    事件之基礎事實具有相牽連關係，核無不合，應合併審理、
    裁判。
二、訴狀送達後，原告不得將原訴變更或追加他訴，但請求之基
    礎事實同一者、擴張或減縮應受判決事項之聲明者，不在此
    限，民事訴訟法第255 條第1 項第2 、3 款分別定有明文。
    又上開規定於家事訴訟事件亦準用之（家事事件法第51條規
    定參照）。本件聲請人原具狀請求：㈠相對人應返還自103年
    7 月29日起至107 年5 月29日止，聲請人乙○代為墊付未成
    年子女之扶養費新臺幣（下同）46萬9,243 元，及自本起訴
    狀繕本送達之翌日起至清償日止，按年利率百分之5 計算之
    利息。㈡相對人應自103 年7 月29日起至聲請人丙○○年滿20
    歲為止，按月於每月5 日前給付聲請人丙○○扶養費1萬370 
    元，如有遲誤1 期未付，視為全部到期。㈢第一、二項請求
    ，聲請人等願擔保請求准予宣告假執行。嗣於本院107 年8 
    月13日訊問期日以言詞更正第二項聲明為自107 年5月30日
    起至聲請人年滿20歲之前一日止，並撤回假執行之聲請。復
    於107 年10月29日具狀變更聲明為：㈠相對人應給付聲請人
    乙○46萬9,234 元及自107 年5 月3 日起至清償日止按年息
    百分之5 計算之利息。㈡相對人應自107 年5 月3 日起至聲
    請人丙○○年滿20歲止，按月於每月5 日前給付丙○○1 萬370 
    元，如有1 期未付，視為6 期全部到期。再於108 年4 月23
    日變更聲明為：㈠相對人應返還聲請人乙○47萬7,458 元及自
    107 年6 月1 日起至清償日止按年息百分之5計算之利息。㈡
    相對人應自107 年5 月30日起至聲請人丙○○年滿20歲止，按
    月於每月5 日前給付丙○○1 萬842 元，如有1 期未付，視為
    6 期全部到期。本院審酌聲請人上開聲明之變更，僅為減縮
    或擴張應受判決事項之聲明，且其基礎
    事實同一，因認上開聲請人所為訴之變更，與上開規定並無
    不合，自應予准許。
貳、實體方面：
一、聲請人丙○○、乙○聲請暨反請求答辯意旨略以：聲請人乙○與
    相對人甲○○於101 年7 月間結婚，育有未成年子女即聲請人
    丙○○（女，101 年10月18日生），嗣於103 年7 月29日離婚
    ，並約定由乙○單獨行使負擔丙○○之權利義務，甲○○則有探
    視權。自雙方離婚至今，丙○○之生活與教育全由乙○獨力負
    擔，甲○○對乙○之扶養義務不聞不問，從未支付乙○之扶養費
    ，均由乙○以工作收入支應，然甲○○對丙○○之扶養義務不因
    離婚而受影響，依行政院主計總處103 至106 年（107 年則
    以106 年為基準）公布桃園市之每人每年平均消費支出統計
    所示，自103 年7 月29日起至107年5 月29日止，乙○扶養丙
    ○○所需費用為95萬4,915 元。而甲○○離婚後任職南山人壽，
    收入豐厚，乙○則擔任前總統府資政黃主文先生之助理，每
    月薪資約5 萬元，乙○應與甲○○平均分擔丙○○前揭所需費用
    ，爰依不當得利之法律關係，請求甲○○返還乙○47萬7,458 
    元，及請求甲○○至丙○○成年為止按月給付丙○○扶養費用等語
    ，並聲明：如上開變更後之聲明所示。
二、相對人甲○○答辯暨反請求意旨則以：乙○與甲○○婚後常因小
    事口角，乙○即負氣離家，讓甲○○獨自在家照顧丙○○，也不
    給付生活費，甲○○因辭去工作而無經濟來源，每月尚有2 萬
    元貸款需繳納，乃於103 年7 月間商請雙方友人及2 位哥哥
    出面協商。詎乙○提出離婚要求，並表示願意全額負擔丙○○
    之扶養費，雙方簽訂之離婚協議書（下稱系爭離婚協議書）
    雖未明載扶養費之約定，惟丙○○之監護權既約定由乙○行使
    ，並附有「乙○全額負擔扶養費」之條件，當時乙○經濟狀況
    優於甲○○，否則以其為人母之立場，絕無可能於孩子嗷嗷待
    哺之際放棄監護權。再者，倘雙方無此項扶養費之約定，何
    以自103 年7 月29日離婚後，聲請人直至107 年5 月10日方
    提起本件請求。而甲○○於離婚後每週固定探視丙○○，且乙○
    平日加班時也會央求甲○○前往照顧，甲○○照顧丙○○之時間與
    乙○無明顯差別，故無乙○獨力扶養丙○○之情事，亦無代墊扶
    養費之問題。又系爭離婚協議書約定，甲○○於週五晚上6 時
    至週六晚上9 時探視丙○○，嗣後另約定為每週五晚上6 時至
    週日晚上9 時，但實際上卻繫於乙○之心情，若其心情好，
    則准甲○○於週日晚間將丙○○帶回，若其心情不好，則以丙○○
    不想見面為由，拒絕甲○○之探視，嗣因甲○○另案聲請改定監
    護權，乙○隨即提起本件給付扶養費之聲請，並向友人透露
    目的係為報復甲○○。由於系爭離婚協議過於簡略，為使雙方
    探視時間有所依憑，不致因探視方式再生爭執而損及丙○○之
    利益，並請考量丙○○就讀小學後，應增加寒暑假及農曆春節
    之會面交往時間等語。爰提起本件反請求，並聲明：㈠聲請
    人之聲請駁回。㈡反請求聲請人得依附表（見本院卷㈠第95至
    96頁）所示之方式及期間，與未成年子女丙○○會面交往。
參、本院之判斷：
一、聲請人乙○與甲○○於101 年7 月12日結婚，嗣於103 年7月29
    日離婚，並約定所生子女丙○○之權利義務之行使或負擔由乙
    ○任之等情，業據提出戶籍謄本、離婚協議書等為證，堪信
    為真實。又聲請人乙○主張甲○○自離婚後均未負擔未成年子
    女丙○○扶養費，而係由其獨力扶養，甲○○受有不必盡其應盡
    之扶養義務而受有利益，故請求甲○○返還自103 年7 月29日
    起至107 年5 月29日止，期間其所代墊未成年子女扶養費計
    47萬7,458 元暨其法定遲延利息；並聲請人丙○○請求甲○○應
    自107 年5 月30日起至成年時止按月給付丙○○扶養費1 萬84
    2 元等語，為甲○○所否認，除以前詞置辯外，並反請求酌定
    探視方案。是本件主要爭點厥為：㈠聲請人乙○請求相對人甲
    ○○返還代墊扶養費47萬7,458元，有無理由？㈡聲請人丙○○請
    求相對人甲○○自107 年5 月30日起至其成年時止，按月於每
    月5 日前給付1 萬842元扶養費，如有1 期未付，視為6 期
    全部到期，有無理由？㈢本件甲○○請求酌定與未成年子女會
    面交往時間及方式，有無理由？茲分別論述如下：
  ㈠聲請人乙○請求相對人甲○○返還代墊扶養費47萬7,458 元，有
    無理由？
  ⒈按父母對於未成年之子女，有保護及教養之權利義務。對於
    未成年子女之權利義務，除法律另有規定外，由父母共同行
    使或負擔之。又父母對於未成年之子女之扶養義務，不因結
    婚經撤銷或離婚而受影響。再扶養之程度，應按受扶養權利
    者之需要，與負扶養義務者之經濟能力及身分定之。負扶養
    義務者有數人，而其親等同一時，應各依其經濟能力，分擔
    義務，民法第1084條第2 項、第1089條第1 項、第1116條之
    2 、第1119條及第1115條第3 項分別定有明文。是父母對於
    未成年子女之扶養義務，係本於父母子女之身分關係而當然
    發生，由父母共同提供未成年子女生活及成長所需，與實際
    有無行使親權或監護權，不發生必然之關係，故未與子女共
    同生活之父或母亦負有扶養子女之義務，且父母對於未成年
    子女所提供之扶養義務係整體合一，倘父母均未盡其對於未
    成年子女之扶養義務，未成年子女自得就父母之經濟能力、
    身分及子女之需要，分別請求父母就其應分擔部分給付。另
    按無法律上之原因而受利益，致他人受損害者，應返還其利
    益，民法第179 條前段定有明文。而扶養義務人履行其本身
    之扶養義務，致他扶養義務人得因此不必盡其應盡之扶養義
    務而受有利益，此時他扶養義務人所受之利益為「免履行扶
    養義務」之利益，而為其履行扶養義務者即因逾其原應盡之
    義務，而受有損害，兩者間即有因果關係存在。又父母之一
    方單獨扶養，自得依不當得利之規定請求他方償還代墊其應
    分擔之扶養費用（有最高法院92年臺上字第1699號裁判要旨
    可參）。
  ⒉聲請人乙○主張甲○○自103 年7 月29日離婚時起均未負擔未成
    年子女之扶養費，係由其單獨負擔，爰請求甲○○返還自103 
    年7 月29日起至107 年5 月29日止代墊之扶養費暨其法定遲
    延利息等語，並提出桃園市私立育全幼兒園學費繳費單、全
    民健康保險費繳款單、托育費證明書、國泰人壽保險股份有
    限公司保險費繳納證明書、丙○○扶養及教育費用支出統計表
    等件為證。甲○○則辯稱雙方於簽訂系爭離婚協議書，約定未
    成年子女監護權由乙○行使，實附有「乙○全額負擔扶養費」
    之條件云云，並提出甲○○與訴外人林芝汎通話之錄音光碟，
    及請求傳喚證人即偕同乙○與甲○○討論離婚及監護權內容之
    甲○○二哥游清淵為證；乙○則聲請傳喚證人即其妹婿黃子洋
    為證。證人黃子洋到庭具結證稱：乙○與甲○○離婚時，伊擔
    任見證人在系爭離婚協議書上面簽字，伊是在戶政事務所簽
    的，當天簽字時，也沒什麼說到話，兩造那天也是跟一位共
    同友人聊天而已；而伊是在兩造簽字個把月前陪同乙○去甲○
    ○家中聊一聊，伊記得伊當天開車載著岳母還有乙○去甲○○家
    ，剛進門感覺氣氛就不是很好，後來他們就是在爭吵而已，
    完全沒有提到扶養費的問題等語（見本院卷㈠第138 至142 
    頁）。另證人游清淵則到庭具結證稱：伊有於乙○與甲○○談
    離婚時在場，當天下午1 至3 時許，在甲○○的家，在場人有
    伊哥哥、甲○○及乙○的朋友FANNY （即林芝汎），乙○不在場
    ，也不接電話，甲○○請FANNY 打電話開擴音，我們問乙○想
    要怎麼樣，乙○說孩子他要養，其他家庭財產都放棄；他說
    他要小孩子，其他的他都不要；（法官問：有無提到扶養費
    ？）伊只知道乙○是這樣子講，系爭離婚協議書於到戶政事
    務所就已經打好；（法官問：你方稱孩子要給乙○養，為何
    離婚協議書上面沒有免除相對人扶養義務的記載？）因是乙
    ○要離婚的，哪有監護權給乙○，我們還要付扶養費，我們沒
    有離過婚，怎知道要寫這個東西，都是他們寫的，而且乙○
    不出面，房貸生活費都要繳，乙○還養小孩不就代表要放棄
    了嗎（見本院卷㈠第142 至144 頁）。依上開證人游清淵所
    述，乙○之前於兩造通電話時表示「孩子他要養，他要小孩
    子，其他的他都不要」等語，充其量僅能證明乙○表示未成
    年子女由其養育，並無免除甲○○給付子女扶養費義務之表示
    ；況此乃兩造簽署離婚協議前之溝通，不能證明為兩造最終
    之協議結果。再觀諸系爭離婚協議書第2 至4 條之記載，其
    中第2 條係有關未成年子女監護權歸屬與探視權行使方式；
    第3 條係有關辦妥離婚登記後，屋內家具及電器所有權歸屬
    ；第4 條係有關雙方拋棄剩餘財產分配請求權約定。細繹第
    2 條文義記載為「雙方所生之女丙○○之監護權歸甲方黃浩華
    即乙○所有，乙方甲○○擁有探視權…」，並無有關子女扶養費
    等之相關約定；復與上開證人黃子洋、游清淵證述互核，顯
    見雙方並無免除甲○○支付子女扶養費義務甚明。是以甲○○辯
    稱雙方已約定免除其給付子女之扶養費義務等語，顯不可採
    。至甲○○另提出其與友人FANNY （林芝汎）間之對話錄音光
    碟暨其譯文（見本院卷㈠第195 至197 頁），欲證明乙○有免
    除其支付子女扶養費之義務乙情。惟查，依該錄音譯文內容
    林芝汎之所述「可是你們兩個人之間到底協議要不要養小孩
    、不養小孩這個事情，這個事情我怎麼會知道，你們後來怎
    麼說，那麼當然當時他說他要養小孩、監護權給他、你不用
    養，這件事情我知道」等語，縱屬真實，亦僅限於雙方透過
    電話商談離婚條件之當時，而非最終協商之結果。嗣後雙方
    約定前往戶政事務所簽署離婚協議書時，兩造對於乙○提出
    之系爭協議書記載內容均無爭議，而為簽署，此乃屬雙方對
    於離婚協議書所載條件最終之合意。故上開錄音光碟內容自
    無從佐為乙○有於簽署離婚協議書之時，同意免除甲○○支付
    子女扶養費義務之證明，是甲○○仍應負擔扶養子女之義務。
  ⒊乙○主張自103 年7 月29日起至107 年5 月29日止，甲○○未負
    擔子女之扶養費，係由其單獨負擔，雙方經濟能力相當，應
    平均分擔子女之扶養費，爰依行政院主計總處公布103至106
     年度桃園市每月每人平均消費支出為準據計算，請求相對
    人給付乙○代墊扶養費之不當得利47萬7,458 元及法定遲延
    利息等語。上開行政院主計總處公布每月每人平均消費支出
    ，包括一般成年人生活及扶養未成年子女所需之各項費用（
    食品飲料、衣著鞋襪、水電費、燃料動力、家庭器具設備、
    醫療保健、交通運輸、娛樂教育文化及雜項等消費性支出）
    ，解釋上自可作為本件扶養費用之計算參考依據。本院另依
    職權調取乙○與甲○○之財產所得資料，顯示乙○於104 至106 
    年度所得及財產總額均為0 元，自陳目前擔任私人助理，月
    薪約5 萬元；甲○○於104 至106 年度所得總額各為41萬523 
    元、21萬8,873 元、8 萬2,700 元，名下有2 筆不動產、2 
    筆投資，財產總額為178 萬4,120 元，其於本院107 年度家
    非調字第259 號、107 年度家親聲字第274 號囑託家事調查
    官調查時表示，目前為投資助理，保險業為兼職，月薪6 萬
    元以上，有渠等上開稅務電子閘門財產所得調件明細表、家
    事調查報告附卷可憑（見本院卷㈠第50至64、101 頁）。審
    酌上開扶養義務人乙○、甲○○之身分地位、經濟能力，受扶
    養權利人丙○○之需要，認丙○○自103 年7月29日起至107 年5
     月29日止之每月扶養費於103 年度為1萬9,783 、104 年度
    為1 萬9,845 元、105 年度為2 萬739元、106 及107 年度
    為2 萬1,684 元，並由兩造平均分擔。而甲○○就其自103 年
    離婚後未給付扶養費乙節並不爭執，惟辯稱：其自離婚後每
    週固定探視子女，除固定原本探視時間外，平日乙○上班或
    加班時伊都有去幫忙照顧丙○○，一週有3 至4 天，雙方照顧
    未成年子女時間相當，直到106 年10月多乙○另交女友時止
    ，乙○並無獨力扶養丙○○，亦無代墊扶養費等語為辯，並提
    出通訊軟體LINE對話內容截圖、簡訊對話截圖、本院107 年
    度家非調字第295 號、107 年度家親聲字274 號家事調查報
    告、104 年1 至4 月甲○○與丙○○相處照片、主張104 年1 月
    至107 年10月甲○○與丙○○相處時間附表等為證。乙○則以縱
    甲○○有探視子女，惟甲○○對丙○○之保母費用、學費、就診醫
    療費用均未負擔，且實務上並無將探視時間扣除應負擔扶養
    費之情事；再者，甲○○主張其探視時間之部分，有未提供照
    片佐證、或所提照片部分係由乙○拍攝後傳送予甲○○、或屬
    甲○○例行探視時間或雙方共同帶未成年子女出去玩，無法證
    明甲○○提出照片所示之日，確實有整日照顧丙○○之實等語，
    並就甲○○主張之探視資料於扣除例行探視、無照片佐證部分
    及甲○○拍攝之照片後，認其於104 至107 年間不爭執甲○○探
    視部分各為23天、21天、21天、6 天等語（見本院卷㈠第213
     至214 頁）。本院參酌上開家事調查報告曾記載「過去（
    例如105 年11、12月間）在乙○需要加班的時候，甲○○均為
    協助照顧丙○○，並甲○○在105 年底並有帶丙○○至韓國旅遊，
    又乙○於106 年10月27日並有傳訊息予甲○○表示『…日後週一
    到週五晚間如果妳要找她，可能就帶她出去，請在20：30～2
    1：00間送回，或是我若有晚間加班行程，會在結束後去接
    回』，顯示在106 年10月前甲○○於週間尚能與丙○○進行會面
    。」等語（見本院卷㈠第102 頁），核與甲○○所述其曾於約
    定之探視時間外照顧丙○○之情相符。足認甲○○除協議書約定
    之探視時間外，仍有額外時間用於照顧丙○○之事實。又甲○○
    雖提出前開與丙○○相處時間之附表（見本院卷㈠第118 至121
     頁），主張於附表所示時間探視丙○○、且其去乙○家探視丙
    ○○時，也有餵飯、刷牙洗臉及陪玩玩具等方式照顧生活起居
    ，有時伊會買東西過去跟子女一起吃，或買生活用品、衣物
    及玩具等（見本院卷㈠第203 頁），此部分應予扣除。經本
    院將甲○○提出104 年1 月起與丙○○相處之照片（見卷附證物
    袋光碟）與其所列之附表互核後，其於104 年至107 年5 月
    29日間與丙○○探視相處日數分別為：104 年有102 日、105 
    年有136日、106 年有138 日（含106 年5 月8 日至10日、1
    2月24日至29日攜同丙○○出國）、107 年有29日，合計405 
    日；又考量父母（甲○○）對子女扶養義務本不以金錢給付為
    限，或為看護，或為洗滌、餵食、陪伴、出遊，或於乙○加
    班時代為看管照護等，前揭甲○○於與丙○○相處照顧之日數，
    確有付出時間、勞力，或看護、照顧丙○○，或為實物之給付
    ，其金額、時間勞力耗損已難精算折抵。是以，相對人於上
    開時日並非毫無負擔丙○○之扶養費用；抑且，乙○並未舉證
    於上開時日其代相對人墊付丙○○扶養費之金額，故此部分乙
    ○請求返還代墊扶養費，即無所據，應予扣除。經扣除後，
    則甲○○因乙○代墊自103 年7 月29日起至107 年5月29日止之
    扶養費而受有免於支出33萬6,805 元（計算式詳如附表一）
    扶養費之利益，致其受有損害，依不當得利法律關係，請求
    為命甲○○返還上揭款項部分，暨自107 年6 月1 日（本件起
    訴狀繕本送達甲○○之日為107 年5 月18日，見本院卷㈠第40
    頁）起至清償日止按年息百分之5 計算之遲延利息，為有理
    由，應予准許，逾此範圍之請求，則無理由，應予駁回。
  ㈡聲請人丙○○請求相對人甲○○自107 年5 月30日起至其成年時
    止，按月於每月5 日前給付1 萬842 元，如有1 期未付，視
    為6 期全部到期，有無理由？查兩造未成年子女丙○○現年6 
    歲，係無謀生能力之未成年人，雖乙○與甲○○已經離婚，約
    定丙○○權利義務之行使或負擔由乙○任之，仍無解於甲○○對
    其應負之扶養義務。而未成年子女之扶養費，既經本院酌定
    為依行政院主計總處公布每月每人平均消費支出計算，而行
    政院主計總處公布之106 年度每月每人平均消費支出如前所
    述為2 萬1,684 元。審酌上開扶養義務人即乙○、甲○○之身
    分地位、經濟能力，受扶養權利人即丙○○之需要，認丙○○自
    107 年5 月30日起至成年之前一日止之每月扶養費應為2 萬
    1,684 元，由乙○、甲○○平均分擔，故甲○○應每月分擔丙○○
    之扶養費為1 萬842 元（計算式：21,684元÷2 ＝10,842元）
    。從而，丙○○請求甲○○應自107 年5 月30日起至未成年子女
    丙○○成年之前一日止，按月於每月5 日前，給付丙○○扶養費
    1 萬842 元，為有理由，應予准許。復為督促甲○○按期履行
    ，爰依家事事件法第126 條準用同法第100 條第3 項之規定
    ，宣告甲○○上開給付如遲誤一期未履行者，其後之六期視為
    亦已到期，以維未成年子女受扶養之權利。
  ㈢本件甲○○請求酌定與未成年子女會面交往時間及方式，有無
    理由？又按法院得依請求或依職權，為未行使或負擔權利義
    務之一方酌定其與未成年子女會面交往之方式及期間，民法
    第1055條第5 項前段定有明文。而會面交往乃基於親子關係
    所衍生之自然權利，因其不僅是為父母之權利，更為未成年
    子女之權利，而屬於親權之一環，應以子女之最佳利益為考
    量，同時會面交往之規定，使未取得未成年子女權利義務行
    使或負擔之一方，仍繼續與其子女接觸連繫，是會面交往之
    實施為繼續性之事實狀態。雖雙方於離婚時約定有「在不影
    響甲方（乙○）及小孩之作息情況下；除另有約定外，探視
    時間為週五18：00時到週六21：00時，乙方（甲○○）可帶小
    孩外出，唯需準時帶回，逾時視同違反協議內容，喪失探視
    權」之探視規定。上開約定因丙○○即將就讀小學，為不影響
    其生活之穩定性，且因上開約定過於簡略，未包括寒暑假及
    年節期間約定，鑑於丙○○因父母離異而無法同時享受完整之
    母愛，為兼顧其日後人格及心性之正常發展，及滿足其孺慕
    之情，以彌補未能同時享有完整對母親親情之愛的缺憾，並
    減少父母離婚後對未成年子女之負面影響，自有依聲請酌定
    甲○○與未成年子女會面交往，培養、增進親情之必要。爰酌
    定甲○○得依附表二所示之時間及方式與未成年子女會面交往
    ，以維繫其間之親情，俾符合未成年子女利益之本旨，並為
    兩造之依憑，避免雙方再因此事發生衝突。
二、本案事證已臻明確，兩造其餘主張陳述及所提之證據，均與
    結論不構成影響，爰不逐一論斷，附此說明。
三、依家事事件法第125 條第2 項準用第104 條第3 項，裁定如
    主文。
中    華    民    國   108    年    4     月    25    日
                  家事法庭    法  官  林文慧
以上正本係照原本作成。
如不服本裁定應於送達後10日內向本院提出抗告狀，並應繳納抗
告費新臺幣1,000元。
                              書記官  莊凱男
中　　華　　民　　國　 108　　年　　4 　　月　　25　　日
附表一：乙○請求代墊扶養費之計算
1.103年7月29日至103年12月31日：（5個月又3日）
  19783元÷2人×（5＋3/30）月＝ 50447元
2.104 年1 月1 日至104 年12月31日：（12個月，另扣除102 日
  ）
  19845 元÷2 人×12月－（19845 元÷2 人×102/30）＝8533
  3 元
3.105 年1 月1 日至105 年12月31日：（12個月，另扣除136 日
  ）
  20739 元÷2 人×12月－（20739 元÷2 人×136/30）＝7742
  6 元
4.106 年1 月1 日至106 年12月31日：（12個月，另扣除138 日
  ）
  21684 元÷2 人×12月－（21684 元÷2 人×138/30）＝8023
  1 元
5.107 年1 月1 日至107 年5 月29日：（4 個月又29日，另扣除
  29日）
  21684 元÷2 人×（4 ＋29/30 ）月－（21684 元÷2 人×29
  /30 ）＝43368元
6.以上合計：336805元

附表二：甲○○與丙○○會面交往之方式及期間

壹、於丙○○年滿15歲前：    項    目   期      間 方                        式 備            考 一般時間 每日下午6 至9時 得以撥打電話方式為「通話」，但隨時可以傳真、書信或其他電子郵件等方式為「聯絡」。  週末（週五至週日） 每月第一、三、五週 甲○○得於該週星期五下午6 時至未成年子女所在處所接回子女同住，並於星期日下午9 時前將未成年子女送回原所在處所。  暑假期間（以子女就讀學校之暑假期間為準） 增加25日 除仍得維持一般時間及週末期間之會面交往方式外，暑假並得另增加25天之同住時間，其起迄時間，由兩造另行協議，如協議不成，則自學期結束之翌日起，由甲○○於該日上午10時至未成年子女所在處所接回該子女同住20日，並於期滿日下午9 時前將該子女送回至原所在處所。  寒假期間（同上） 增加10日 除仍得維持一般時間及週末期間之會面交往方式外，寒假並得另增加10天之同住時間，其起迄時間，由兩造另行協議，如協議不成，則自學期結束之翌日起，由甲○○於該日上午10時至未成年子女所在處所接回該子女同住10日，並於期滿日下午9 時前將該子女送回至原所在處所。 此期間不包含春節期間 春節期間 農曆除夕至初五 ①於中華民國單數年（指109 、111 年，以下類推）之農曆春節，於農曆除夕上午10時甲○○得至未成年子女所在處所接出子女同住，並於大年初二下午9 時前將子女送回原處所。 ②於中華民國偶數年（指110 、112 年，以下類推）之農曆春節，於大年初三上午10時甲○○得至未成年子女所在處所接出子女同住，並於大年初五下午9 時前將子女送回至原處所。 此期間如與每月第1 、3 週、5 週之會面交往重疊，不另補行。 母親節  甲○○得於該日上午10時至未成年子女所在處所接出該子女，並於當日下午9 時前將該子女送回至原處所。  未成年子女生日、清明節、端午節、中秋節  甲○○得於中華民國偶數年之該日上午10時至未成年子女所在處所接出該子女，並於當日下午9時前將該子女送回至原處所。  附    註 1.甲○○於寒、暑假探視期間欲偕同未成年子女出國，應於20日前通知乙○，乙○應配合提出未成年子女護照或偕同辦理護照交付甲○○。 2.上列所定會面交往之方式與期間，非經雙方之書面同意或經本院裁定變更，不得任意主張變更、延期或保留。 3.不得有危害未成年子女身心健康之行為。 4.甲○○在實施會面交往之日，不得遲延送回未成年子女，致減少乙○教育之時間。若甲○○無法親自前往接出或送回未成年子女，而委託「親屬」代為接送時，應預先知會乙○。 5.如不能準時接送未成年子女時或欲放棄該次會面交往時，應於2 日前以簡訊或電子郵件、通訊軟體、電話等方式告知對方。 6.兩造不得對未成年子女灌輸反抗對造之觀念，且應制止其他家屬對未成年子女灌輸蔑視、敵視對造之觀念。 7.如未成年子女於會面交往中患病或遭遇事故，而乙○無法就近照料時，甲○○應為必要之醫療措施，並應立即通知乙○；甲○○在其會面交往實施中，須善盡對未成年子女保護教養之義務。 8.居住地址、聯絡方式或就讀學校如有變更，乙○應即時通知甲○○。 9.甲○○於探視當日，未於指定時間開始時前往探視者，除經乙○同意外，視同甲○○放棄當日之探視權，以免影響子女之生活安排。 10.乙○如未遵守交付子女義務及其他上述所示事項時，甲○○得依民法第1055條第3 項規定請求法院改定監護人；甲○○如違反上述所示事項或未準時交付還子女，乙○得聲請法院依民法第1055條第5 項規定，禁止甲○○探視或減少探視次數。   貳、丙○○年滿15歲以後：會面交往時間及方式，依丙○○之意願為之。